臺灣嘉義地方法院刑事宣示判決筆錄
111年度訴字第182號
公  訴  人  臺灣嘉義地方檢察署檢察官
被      告  張家愷


指定辯護人  本院公設辯護人張家慶  
上列被告因加重詐欺等案件，經臺灣嘉義地方檢察署檢察官提起
公訴（110 年度偵字第9714號）後，聲請改依協商程序而為判決
，本院於中華民國111 年8 月30日上午10時，在本院刑事第15法
庭宣示判決，出席職員如下：
法      官  洪裕翔
書  記  官  李佳惠
通      譯  李尤蒨
法官起立朗讀判決主文、犯罪事實要旨、處罰條文、附記事項，
及告以上訴限制、期間並提出上訴狀之法院，且諭知記載其內容
：
一、主  文：
    張家愷犯詐欺取財罪，處有期徒刑陸月，如易科罰金，以新
    臺幣壹仟元折算壹日。又犯以網際網路對公眾散布詐欺取財
    罪，處有期徒刑壹年陸月。又犯以網際網路對公眾散布詐欺
    取財罪，處有期徒刑壹年陸月。又犯以網際網路對公眾散布
    詐欺取財罪，處有期徒刑壹年陸月。又犯以網際網路對公眾
    散布詐欺取財罪，處有期徒刑壹年貳月。所犯不得易科罰金
    之罪，應執行有期徒刑壹年拾月。緩刑參年，並應於判決確
    定後壹年內向公庫支付新臺幣拾萬元；緩刑期間付保護管束
    。
二、犯罪事實要旨：引用起訴書之記載（如附件）。
三、處罰條文：
    刑法第339 條第1 項、同法第339 條之4 第1 項第3 款
    、同法第74條第2項第4款、第93條。
四、附記事項：
    檢察官當庭表示本案犯罪所得均已賠償給被害人，此部分撤
    回聲請沒收。
五、協商判決除有刑事訴訟法第455 條之4 第1 項第1 款於本訊
    問程序終結前，被告撤銷協商合意或檢察官撤回協商聲請者
    ；第2 款被告協商之意思非出於自由意志者；第4 款被告所
    犯之罪非第455 條之2 第1 項所定得以協商判決者；第6 款
    被告有其他較重之裁判上一罪之犯罪事實者；第7 款法院認
    應諭知免刑或免訴、不受理者情形之一，及違反同條第2 項
    「法院應於協商合意範圍內為判決；法院為協商判決所科之
    刑，以宣告緩刑或2 年以下有期徒刑、拘役或罰金為限」之
    規定者外，不得上訴。
六、如有前項得上訴之情形，得自收受宣示判決筆錄送達之日起
    20日內，向本院提出上訴書狀，上訴於第二審法院。
七、依據刑事訴訟法第455 條之9 第1 項前段之規定，作成本宣
    示判決筆錄，以代判決書。
八、本案經檢察官陳昭廷起訴，檢察官江金星到庭執行職務。
中　　華　　民　　國　 111　　年　　8 　　月　　30　　日
                      臺灣嘉義地方法院刑事第七庭
                              書記官  李佳惠
                              法  官  洪裕翔
以上正本證明與原本無異。
本判決除有刑事訴訟法第455條之4第1項第1款、第2款、第4款、
第6款、第7款所定情形之一，或違反同條第2項規定外，不得上
訴。如有上開得上訴之情形，應於收受判決後20日內向本院提出
上訴書狀，並應敘述具體理由；其未敘述上訴理由者，應於上訴
期間屆滿後20日內向本院補提理由書「切勿逕送上級法院」。告
訴人或被害人如對於本判決不服者，應具備理由請求檢察官上訴
，其上訴期間之計算係以檢察官收受判決正本之日期為準。
中　　華　　民　　國　　111 　年　　8 　　月　　30　　日
                              書記官　李佳惠
附錄法條：
中華民國刑法第339條
（普通詐欺罪）
意圖為自己或第三人不法之所有，以詐術使人將本人或第三人之
物交付者，處5年以下有期徒刑、拘役或科或併科50萬元以下罰
金。
以前項方法得財產上不法之利益或使第三人得之者，亦同。
前二項之未遂犯罰之。
中華民國刑法第339條之4
犯第339條詐欺罪而有下列情形之一者，處1年以上7年以下有期
徒刑，得併科1百萬元以下罰金：
一、冒用政府機關或公務員名義犯之。
二、三人以上共同犯之。
三、以廣播電視、電子通訊、網際網路或其他媒體等傳播工具，
    對公眾散布而犯之。
前項之未遂犯罰之。
附件：　　　　　　　　　　　　　　
臺灣嘉義地方檢察署檢察官起訴書
                                     110年度偵字第9714號
被　　　告　張家愷
上列被告因詐欺案件，已經偵查終結，認應提起公訴，茲將犯罪
事實及證據並所犯法條分敘如下：
        犯罪事實
一、張家愷明知其並無電腦相關商品可供出售，竟意圖為自己不
    法之所有：( 一) 基於詐欺取財之犯意，自民國110 年8 月
    3 日起，利用LINE通訊軟體以暱稱「K 」與施政亨聯繫，於
    附表一所示時間，向施政亨謊稱有附表一所示之電子產品可
    供出售，致施政亨信以為真而陷於錯誤，向張家愷表達購買
    之意，並依張家愷指示，於附表一所示時間，匯款附表一所
    示金額之款項，至附表一所示之張家愷國泰世華商業銀行嘉
    義分行【帳號：000-000000000000號】帳戶( 下稱國泰帳戶
    )。( 二) 基於以網際網路對公眾散布而詐欺取財之犯意，
    自110年8 月10日前之某日起，透過電子設備連結網際網路
    ，以其向臉書(facebook)社群網站所申設顯示稱謂「張家愷
    」之帳號，在「AMD 粉絲萬事屋」、「顯示卡專賣社團」、
    「全台最大二手電腦賣場」等臉書社團，虛偽發表其販售電
    腦顯示卡、CPU 零組件等不實訊息而對公眾散布之，致李其
    曄、曾舜平、林國勁、游清風於附表二所示時間上網瀏覽後
    ，信以為真而陷於錯誤，與張家愷聯繫表達購買之意，並依
    張家愷指示，於附表二所示時間，匯款附表二所示金額之款
    項，至附表二所示之張家愷國泰帳戶或其中國信託商業銀行
    嘉義分行【帳號：000-000000000000號】帳戶( 下稱中信帳
    戶) 內。嗣施政亨等人遲未收到商品，復與賣方聯繫未獲回
    應，始知受騙，乃報警循線查悉上情。
二、案經施政亨、李其曄、曾舜平、林國勁及游清風訴請嘉義市
    政府警察局第一分局報告偵辦。證據並所犯法條
一、證據清單及待證事實：

編號 證據名稱 待證事實 1 被告張家愷之自白供述 全部犯罪事實。 2 告訴人施政亨於警詢時之指訴 其於附表一編號1至3所示時間遭LINE暱稱「K」之被告以販售各該編號所示電子產品為由所騙，匯款至被告國泰帳戶之事實。  其所提出之網路銀行轉帳交易明細照片  3 告訴人李其曄於警詢時之指訴 其於附表二編號1所示時間遭臉書顯示稱謂「張家愷」之被告以販售附表二編號1所示電子產品為由所騙，匯款至被告中信、國泰帳戶之事實。  其所提出臉書即時通對話內容、自動櫃員機交易明細及網路銀行轉帳交易明細照片  4 告訴人曾舜平於警詢時之指訴 其於附表二編號2所示時間遭臉書顯示稱謂「張家愷」之被告以販售附表二編號2所示電子產品為由所騙，匯款至被告國泰帳戶之事實。  其所提出臉書社團貼文、即時通對話內容及網路銀行轉帳交易明細照片  5 告訴人林國勁於警詢時之指訴 其於附表二編號3所示時間遭臉書顯示稱謂「張家愷」之被告以販售附表二編號3所示電子產品為由所騙，匯款至被告國泰帳戶之事實。  其所提出臉書即時通對話內容及網路銀行轉帳交易明細照片  6 告訴人游清風於警詢時之指訴 其於附表二編號4所示時間遭臉書顯示稱謂「張家愷」之被告以販售附表二編號4所示電子產品為由所騙，匯款至被告中信帳戶之事實。  其所提出臉書社團貼文、即時通對話內容及網路銀行轉帳交易明細照片  7 國泰世華商業銀行開戶基本資料、歷史交易明細 (1)本件國泰帳戶、中信帳戶為被告申設使用之事實。 (2)告訴人等遭騙後，於附表 一、二「匯款時間」欄所示時間匯款至本件國泰或中信帳戶之事實。  中國信託商業銀行開戶基本資料、歷史交易明細  8 內政部警政署反詐騙諮詢專線紀錄表、受理各類案件紀錄表、受理詐騙帳戶通報警示簡便格式表、金融機構聯防機制通報單、受(處)理案件證明單 佐證被告本件詐欺及加重詐欺之犯罪事實。 

二、核被告就犯罪事實( 一) 所為，係犯刑法第339 條第1 項之
    詐欺取財罪嫌，就犯罪事實( 二) 所為，係犯同法第339 條
    之4 第1 項第3 款之以網際網路，對公眾散布而詐欺取財罪
    嫌。其所為如附表一【即犯罪事實( 一) 】所示詐欺犯行，
    係以基於詐取告訴人施政亨財物之之單一犯罪目的，利用同
    一機會，於密切接近之時間，接續詐得數筆款項而侵害其財
    產法益，為接續犯，應包括於詐欺一行為予以評價，並與其
    所為如附表二【即犯罪事實( 二) 】所示4 次加重詐欺犯行
    間，犯意各別，行為互殊，請予分論併罰。末被告本案之詐
    騙犯罪所得新臺幣( 下同) 83,400元，扣除已清償告訴人施
    政亨部分( 詳見卷內刑事陳報狀及網路銀行轉帳交易明細)
    ，請依刑法第38條之1 第1 項前段、第3 項規定，宣告沒收
    ，於全部或一部不能沒收或不宜執行沒收時，追徵其價額。
三、依刑事訴訟法第251條第1項提起公訴。
    此　致
臺灣嘉義地方法院
中　　華　　民　　國　 111　　年　　4 　　月　　3 　　日
                            檢察官    　陳昭廷
上正本證明與原本無異。
中　　華　　民　　國　 111　　年　　4 　　月　　7 　　日
                            書記官      徐俐雯
【附表一】
編號 時間 謊稱可供出售商品 匯款時間 匯款金額（元） 匯入帳戶 1 110年8月3日 艾維克的Rtx3060 110年8月3日19時8分許 13,000 國泰帳戶 2 110年8月6日 AMD的R5-5600x、華碩的b550-f、金士頓8G記憶體、威剛 M.2 110年8月6日13時15分許 5,800 國泰帳戶    110年8月6日17時8分許 2,600 國泰帳戶 3 110年8月8日 微星的Rtx3060ti 110年8月8日15時1分許 15,000 國泰帳戶 合計：    36,400  
【附表二】
編號 告訴人 遭騙經過 匯款時間 匯款金額（元） 匯入帳戶 1 李其曄 其於110年8月10日13時許瀏覽臉書社團「AMD粉絲萬事屋」，見顯示稱謂「張家愷」所刊登之販售電腦零組件訊息，信以為真，即以臉書即時通功能與之聯繫，下訂購買CPU(5600X)共2個、顯示卡(GTX10606G)、(GTX10603G)各1張，並於右列時間匯款右列金額至右列帳戶。 110年8月10日17時49分許 5,000 中信帳戶    110年8月11日20時16分許 6,000 中信帳戶    110年8月12日18時8分許 2,000 國泰帳戶 2 曾舜平 其於110年8月12日15時許瀏覽臉書社團「全台最大二手電腦賣場」，見顯示稱謂「張家愷」所刊登之販售電腦零組件訊息，信以為真，即以臉書即時通功能與之聯繫，下訂購買Evga rtx3060顯示卡1張，並於右列時間匯款右列金額至右列帳戶。 110年8月12日16時30分許 14,000 國泰帳戶 3 林國勁 其於110年8月12日0時52分許瀏覽臉書社團「顯示卡專賣社團」，見顯示稱謂「張家愷」所刊登之販售電腦零組件訊息，信以為真，即以臉書即時通功能與之聯繫，下訂購買Evgartx3060顯示卡1張，並於右列時間匯款右列金額至右列帳戶。 110年8月12日18時52分許 14,000 國泰帳戶 4 游清風 其於110年8月12日瀏覽臉書社團「全台最大二手電腦賣場」，見顯示稱謂「張家愷」所刊登之販售電腦零組件訊息，信以為真，即以臉書即時通功能與之聯繫，下訂購買CPU零組件，並於右列時間匯款右列金額至右列帳戶。 110年8月12日20時36分許 6,000 中信帳戶 合計：    47,000